---
title: "Proyecto final módulo 1"
author: "Equipo - 7"
output: html_document
---

# Integrantes:

+ Integrante 1. Rol: Sinaí Espinosa
+ Integrante 2. Rol: Isaac Mejia Montes de Oca
+ Integrante 3. Rol: Reyna Suzuky Pinto González

```{r}
library(dplyr)
library(readr)
library(ggplot2)

mis_datos <- readr::read_csv("datos_proyecto.csv")
```

```{r}
# Colaborador 1
 
subconjuntos <- unique(mis_datos$subconjunto)
 
mis_datos_calculo <- data.frame()
 
for(i in subconjuntos) {
  mis_datos_i <- mis_datos %>%
    filter(subconjunto == i) %>%
    summarise(media_x = mean(x),
              media_y = mean(y),
              sd_x = sd(x),
              sd_y = sd(y),
              cor_xy = cor(x, y, method = "pearson")) %>%
    mutate(subconjunto = i)
 
  mis_datos_calculo <- rbind(mis_datos_calculo,mis_datos_i)
}
mis_datos_calculo
```

# Colaborador 2

+ Desde su máquina crear chunks de código R en el archivo "proyecto_final.Rmd" (que obtuvo del Administrador) que calculen la media de x, la media de y, la desviación estándar de x, la desviación estándar de y, la correlación de Pearson entre x y y, PARA CADA SUBCONJUNTO, usando verbos de la librería {dplyr}. 

+ Primero solicitar que agrupe los datos por subconjunto con dplyr::group_by(), y después que calcule mean, sd y corr con dplyr::sumarise ()
```{r}
mis_datos |>
  dplyr::group_by (subconjunto) |>
  dplyr::summarise( media_x= mean(x), media_y=mean(y), desvest_x = sd(x), desvest_y = sd(y), correlación=cor(x, y, method = "pearson")
  )
```
