---
title: "Proyecto final módulo 1"
author: "Equipo - 7"
output: html_document
---

# Integrantes:

+ Integrante 1. Rol: Sinaí Espinosa
+ Integrante 2. Rol: Isaac Mejia Montes de Oca
+ Integrante 3. Rol: Reyna Suzuky Pinto González

```{r}
library(dplyr)
library(readr)
library(ggplot2)

mis_datos <- readr::read_csv("datos_proyecto.csv")
```

```{r}
# Colaborador 1
 
subconjuntos <- unique(mis_datos$subconjunto)
 
mis_datos_calculo <- data.frame()
 
for(i in subconjuntos) {
  mis_datos_i <- mis_datos %>%
    filter(subconjunto == i) %>%
    summarise(media_x = mean(x),
              media_y = mean(y),
              sd_x = sd(x),
              sd_y = sd(y),
              cor_xy = cor(x, y, method = "pearson")) %>%
    mutate(subconjunto = i)
 
  mis_datos_calculo <- rbind(mis_datos_calculo,mis_datos_i)
}
mis_datos_calculo
```

# Colaborador 2

+ Desde su máquina crear chunks de código R en el archivo "proyecto_final.Rmd" (que obtuvo del Administrador) que calculen la media de x, la media de y, la desviación estándar de x, la desviación estándar de y, la correlación de Pearson entre x y y, PARA CADA SUBCONJUNTO, usando verbos de la librería {dplyr}. 

+ Primero solicitar que agrupe los datos por subconjunto con dplyr::group_by(), y después que calcule mean, sd y corr con dplyr::sumarise ()
```{r}
mis_datos |>
  dplyr::group_by (subconjunto) |>
  dplyr::summarise( media_x= mean(x), media_y=mean(y), desvest_x = sd(x), desvest_y = sd(y), correlación=cor(x, y, method = "pearson")
  )
```

```{r}
# Administrador
ggplot(mis_datos)+
  geom_point(aes(x = x,
                 y = y))+
  facet_wrap(vars(subconjunto)) +
  theme_light()
```
+ El colaborador 1 debe ejecutar el código actualizado y dar conclusiones sobre cada uno de los subconjuntos de datos
Los subconjuntos de datos tienen una media y desviación estandar prácticamente igual de cada variable y la correlaciónentre sus variables es la misma, pero al graficar se puede observar que la dispersión de los datos es completamente diferete. Lo que podemos consluir es que la media y desviación estantar, asi como la correlación entre las variables, no sonmedidas que nos puedan decir sobre la dispersión de los datos, se requiere información adicional para conocer como se dispersan los datos.
